【裁判字號】    90,訴,496
【裁判日期】    900828
【裁判案由】    毒品危害防制條例
【裁判全文】
臺灣彰化地方法院刑事判決                            九十年度訴字第四九六號
    公  訴  人  臺灣彰化地方法院檢察署檢察官
    被      告  甲○○
右列被告因違反毒品危害防制條例案件，經檢察官提起公訴（九十年度毒偵字第八九
九號），本院判決如左：
    主  文
甲○○連續施用第一級毒品，處有期徒刑壹年，扣案驗還之海洛因貳包（合計淨重一
．六六公克，包裝重０．六八公克）均沒收銷燬之；又連續施用第二級毒品，處有期
徒刑陸月，扣案之玻璃吸食器壹支沒收，安非他命壹包（毛重約０．三公克）沒收銷
燬之。應執行有期徒刑壹年肆月，扣案之玻璃吸食器壹支沒收，安非他命壹包（毛重
約０．三公克）及驗還之海洛因貳包（合計淨重一．六六公克，包裝重０．六八公克
）均沒收銷燬之。
    事  實
一、甲○○前因施用第一、二級毒品案件，經強制戒治期滿，由台灣彰化地方法院檢
    察署檢察官於八十九年七月二十八日，以八十九年度戒毒偵字第七六四、七六五
    、七六六、七六七、七六八、七六九號不起訴處分確定在案。竟仍不知悔改，復
    於五年內，基於概括之犯意，自八十九年七月底、八月初起，至九十年三月二日
    凌晨止，連續在彰化縣員林鎮○○街一０八號四樓，將第一級毒品海洛因加入香
    煙中點火施用，約三日一次。又另基於概括之犯意，自八十九年七月底、八月初
    起，至九十年三月二日凌晨止，連續在彰化縣員林鎮○○街一０八號四樓，將第
    二級毒品安非他命置於玻璃管內點火燒烤施用，約三日一次。嗣於九十年三月二
    日十五時五十分許，在上址為警查獲，並扣得其所有之安非他命一包（毛重約０
    ．三公克）、海洛因二包（驗還合計淨重一．六六公克，包裝重０．六八公克）
    及供施用安非他命之玻璃吸食器一支。
二、案經彰化縣警察局移請台灣彰化地方法院檢察署檢察官偵查起訴。
    理  由
一、右揭施用第一、二級毒品之事實，業據被告供承明白，並有玻璃吸食器一支、安
    非他命一包及白粉二包扣案足證，該二包白粉經送鑑定結果，確含有海洛因成分
    ，有法務部調查局（90）陸（一）第00000000號鑑定通知書附卷可稽，
  且其為警查獲所採尿水經送檢驗結果，亦發現有嗎啡及甲基安非他命陽性反應，
    有彰化縣衛生局煙毒尿液檢驗成績書在卷足憑。又被告前因施用第一、二級毒品
    案件，經強制戒治期滿，由台灣彰化地方法院檢察署檢察官於八十九年七月二十
    八日，以八十九年度戒毒偵字第七六四、七六五、七六六、七六七、七六八、七
    六九號不起訴處分確定在案等情，亦有檢察官不起訴處分書及台灣彰化地方法院
    檢察署刑案查註紀錄表等件足據。罪證明確，被告犯行皆堪認定。
二、核被告所為，係犯毒品危害防制條例第十條第一項、二項之施用第一、二級毒品
    罪。其持有海洛因及安非他命之行為，分別為施用海洛因及安非他命之行為所吸
    收，均不另論罪。其先後多次施用海洛因、安非他命之行為，時間緊接，犯罪構
    成要件相同，顯各係基於概括犯意為之，皆應依連續犯之規定，以一罪論，並加
    重其刑。又其所犯二罪，犯意各別，行為互異，應分論併罰。爰審酌被告之素行
    ，及其犯罪之動機、目的、施用毒品之次數、所生危害並犯罪後之態度良好等一
    切情狀，所犯二罪各量處如主文所示之刑，並定其應執行之刑。扣案之玻璃吸食
    器一支、安非他命一包（毛重約０．三公克）及海洛因二包（驗還合計淨重一．
    六六公克，包裝重０．六八公克），被告供稱均為其所有，海洛因及安非他命分
    屬第一、二級毒品，皆應予宣告沒收銷燬之。玻璃吸食器則為供施用安非他命所
    用之物，應併予宣告沒收。至送驗用罄之海洛因，事實上已滅失，則不予宣告沒
    收銷燬，附此敘明。
三、台灣彰化地方法院檢察署九十年度毒偵字第一九四九號併案意旨略以：被告持有
    第一級毒品海洛因三包（其中一包毛重四七．八公克，淨重四七公克，餘二包毛
    重二．九公克，淨重０．二公克），於八十九年十二月十一日十時許為警查獲，
    因認被告涉犯毒品危害防制條例第十一條第一項之持有第一級毒品罪，而與被告
    前揭論罪部分之持有第一級毒品罪有連續犯關係。惟被告否認持有上開毒品。雖
    證人曹展維於警訊中供稱該毒品係被告所有，然曹展維係於警方查獲前揭毒品時
    在場之人，其本身已有涉嫌。況與曹展維同為在場之人之曹彩雲、劉麗英於警訊
    中皆供稱不知上開毒品為何人所有等語。自難僅以曹展維之證述，即遽認被告持
    有上開毒品。從而，併案部分與被告前揭論罪部分之持有第一級毒品罪部分，並
    無連續犯之裁判上一罪關係，無從併辦，應予退還。
據上論斷，應依刑事訴訟法第二百九十九條第一項前段，毒品危害防制條例第十條第
一項、二項、第十八條第一項前段，刑法第十一條前段、第五十六條、第三十八條第
一項第二款、第五十一條第五款，判決如主文。
中      華      民      國    九十      年      八      月    二十八    日
                                臺灣彰化地方法院刑事第三庭
                                    法      官  廖  國  佑
右正本證明與原本無異。
如不服本判決，應於判決送達後十日內，向本院提出上訴狀( 須附繕本 )。
                                    法院書記官  王  宣  雄
中      華      民      國    九十      年      八      月    三十一    日
毒品危害防制條例第十條：
施用第一級毒品者，處六月以上五年以下有期徒刑。
施用第二級毒品者，處三年以下有期徒刑。


司法院資訊處製作；財團法人民間司法改革基金會備份。
